【裁判字號】    92,易,1717
【裁判日期】    920710
【裁判案由】    竊盜
【裁判全文】
臺灣臺中地方法院刑事判決                        九十二年度易字第一七一七號
    公  訴  人  臺灣臺中地方法院檢察署檢察官
    被      告  戊○○
右列被告因竊盜案件，經檢察官提起公訴（九十二年度偵字第九八一二號、第九八七
六號、第九九六三號、第一○○九一號），暨聲請併案辦理（九十二年度偵字第一○
九○○號）本院判決如左：
    主  文
戊○○連續竊盜，累犯，處有期徒刑壹年貳月。
扣案之鑰匙肆支均沒收。
    事  實
一、戊○○於民國九十年間，曾因公共危險罪，經本院判處有期徒刑三月確定，並於
    九十一年一月二十九日執行完畢。猶不知悔改，復基於意圖為自己不法所有之概
    括犯意，於左列時間、地點，連續竊取廖志陽等人之財物：
    (一)九十二年五月六日十三時許，在台中市○區○○街六一號前，以其所有之鑰
      匙一支，開啟廖志陽所有停在該處車牌ＥＣＧ－４２９號機車之置物箱，竊取
      箱內之易利信牌行動電話一支及新台幣（下同）二元，得手後，將該行動電話
      以一百元賣予不知情之劉宥佐。同日十七時許，在台中市○○區○○路一段
      一○一八之一號前，以前揭鑰匙，開啟癸○○所有停於該處車牌ＴＡＪ－４１
      １號機車之置物箱，並著手竊取箱內之黑色皮包（內有現金二千元），惟尚未
      取出前，旋為癸○○發現當場報警逮獲，並扣得該支鑰匙，始未得逞。
    (二)九十二年五月八日十五時四十分許，在台中縣烏日鄉○○街一二一巷二八號
      前，以其所有之鑰匙一支，竊取己○○所有停於該處車牌ＳＸＷ－９３５號之
      輕型機車，得手後，留供己用。同日十六時十五分許，騎駛前揭竊得之機車
      ，至台中市○○區○○路一段二五五號前，以前揭鑰匙，著手開啟辛○○所有
      停於該處車牌ＳＲＥ－２６１號機車之置物箱，正要竊取箱內財物時，旋為辛○○發現當場報警逮獲，並扣得該支鑰匙，始未得逞。
    (三)九十二年五月十一日十三時三十分許，在台中縣大肚鄉○○路大國度大樓前，
      以撿到之鑰匙一支，竊取丙○所有停於該處車牌ＪＣＣ－７１８號之重型機車
      ，得手後，留供己用。嗣於當日二十一時四十五分許，騎駛該機車行經台中市
      ○○路與安和路口時，為警查獲，並扣得該支鑰匙。
    (四)九十二年五月十三日中午，在台中縣大里市○○路四一九號前，以其所有之
      鑰匙一支，竊取壬○○所有停於該處車牌ＵＬＺ－３２３號之輕型機車，得手
      後，留供己用。同日十五時四十五分許，騎駛該機車至台中縣大里市○○路
      四八六號前甲○○所經營之冠軍檳榔攤，撿拾路邊石頭將該檳榔攤鋁門玻璃砸
      破後，入內竊取香煙九包（大衛杜夫牌六包、峰牌二包、七星牌一包），得手
      後，旋為路人發現報警當場逮獲，並扣得前揭鑰匙。（毀損檳榔攤部分被害人
      未提告訴）
    (五)九十二年五月二十五日十三時三十分許，在台中縣烏日鄉○○村○○路便行巷
      三五弄十號前，以其所有之鑰匙一支，竊取乙○○所有停於該處車牌ＮＯＬ－
      ２５２號之重型機車，得手後，留供己用。翌日十九時許，騎駛前揭竊得之
      機車，至台中市南屯區工業區○○○路十號文勝紙業公司前，以前揭鑰匙，打
      開丁○所有停於該處車牌ＳＯＣ－３１２號機車之置物箱，竊取箱內之皮包一
      個（內有現金一百零二元、金融卡二張、慈濟會員卡、電話卡、駕照、行照、
      身分證各一張、信用卡三張、印章一顆），得手後，又以該鑰匙打開停於旁邊
      庚○○所有車牌ＴＡＺ－０８２號機車之置物箱，竊取箱內之駕照、行照、電
      話卡各一張及現金二百八十八元，得手後，旋為文勝紙業公司之保全人員吳連
      成發現報警當場逮獲，並扣得該支鑰匙。
二、案經台中市警察局、台中市警察局第四分局、台中縣警察局霧峰分局、台中市警
    察局第六分局報請台灣台中地方法院檢察署檢察官偵查起訴暨聲請併案辦理。
    理  由
一、右揭事實業據被告戊○○於警詢、檢察官偵訊中及本院審理時坦承不諱，核與證
    人劉宥佐、吳連成、被害人癸○○、己○○、辛○○、丙○、壬○○、甲○○、
    乙○○、丁○、庚○○所陳述之情節相符，並有贓物領據八紙及被告被查獲後所
    拍攝之照片數幀附卷可稽。本件事證明確，被告犯行應堪認定。
二、核被告所為，係犯刑法第三百二十條第一項之竊盜既遂罪及同條第三項之竊盜未
    遂罪（事實欄(一)及(二)部分）。又(甲)被告八次竊盜既遂及二次竊盜未遂之犯行
    ，時間緊接、方法相同，觸犯構成要件相同之罪名，顯係基於概括犯意為之，應
    依連續犯規定論以竊盜既遂一罪，並加重其刑，(乙)檢察官聲請併案辦理部分（事
    實欄(五)全部），因與起訴之事實有連續犯之裁判上一罪關係，為起訴效力所及，
    本院自得併予審理，(丙)被告於九十年間，曾因公共危險罪，經本院判處有期徒刑
    三月確定，並於九十一年一月二十九日執行完畢，此有台灣高等法院被告全國前
    案紀錄表在卷可參，其受有期徒刑之執行完畢後，五年以內再犯本件有期徒刑以
    上之罪，為累犯，應依刑法第四十七條規定，遞加重其刑。爰審酌被告犯後坦認
    所為態度良好、贓物業經被害人領回所生危害非鉅，惟先為之竊行經查獲後，仍
    一再犯案，目無法紀，無悔改之意等一切情狀，量處如主文所示之刑。再事實欄
    (一)(二)(四)(五)扣案之鑰匙計四支，係被告所有供本件竊行所用之物，此據其陳明在卷
    ，依刑法第三十八條第一項第二款之規定，併予宣告沒收，另事實欄(三)扣案之鑰
    匙一支，係被告所拾獲，而該鑰匙原係他人所遺失或拋棄，因無證據可資證明，
    故非能遽為宣告沒收，附此敘明。
據上論斷，應依刑事訴訟法第二百九十九條第一項前段，刑法第五十六條、第三百二
十條第一項、第四十七條、第三十八條第一項第二款，罰金罰鍰提高標準條例第一條
前段，判決如主文。
中      華      民      國    九十二    年      七      月      十      日
                                        法  官  李  秋  娟
右正本證明與原本無異。
如不服本判決，應於判決送達後十日內向本院提出上訴狀，上訴於臺灣高等法院臺中
分院( 須附繕本 )。
                                        書記官
中      華      民      國    九十二    年      七      月      十      日
附錄論罪科刑法條
刑法第三百二十條
意圖為自己或第三人不法之所有，而竊取他人之動產者，為竊盜罪，處五年以下有期
徒刑、拘役或五百元以下罰金。
意圖為自己或第三人不法之利益，而竊佔他人之不動產者，依前項之規定處斷。
前二項之未遂犯罰之。


司法院資訊處製作；財團法人民間司法改革基金會備份。
